# BS 模型计算股份支付费用

提问人：决 战 小 审计 时间：2022-03-21 13:52:13
陈版好，目前在做三板公司，公司有员工持股安排。授予日（ 2020 年 12 月 31 日）公司的股价为 5 元，等待期为三年。三板公司公告要做科创板，股价上升， 2021 年 12 月 31 日股价为 10 元。公司按照BS模型计算股份支付的成本， 2020 年 12 月 31 日计算的股份看涨期权的公允价值为 300 万元（即三年期总成本为 300 万元）， 2021 年 12 月 31 日按照 10 元每股的股价计算的看涨期权的公允价值为 1500 万（即重新计算三年期的总成本为 1500 万）。基于此种股价波动较大的情况下，是否需要在 2021 年 12 月 31 日根据时点的股价重新确定看涨期权的公允价值？差额入当期的成本费用？

回答人：chenyiwei
如果明确该项股份支付属于权益结算的股份支付，则授予日后权益工具的公允价值变动对股份支付费用的计量不产生影响，除非发生股份支付条款和条件的修改，否则不会涉及重新计量问题。